【裁判字號】    97,裁,3629
【裁判日期】    970717
【裁判案由】    汽車燃料使用費
【裁判全文】
最  高  行  政  法  院  裁  定
                                      97年度裁字第3629號
上  訴  人  交通部公路總局
代  表  人  陳晉源
被 上訴 人  甲○○
上列當事人間汽車燃料使用費事件，上訴人對於中華民國97年3
月25日臺北高等行政法院96年度簡字第772號判決，提起上訴，
本院裁定如下：
    主  文
上訴駁回。
上訴審訴訟費用由上訴人負擔。
    理  由
一、按對於適用簡易程序之裁判提起上訴，須經本院許可。前項
    許可，以訴訟事件所涉及之法律見解具有原則性者為限，行
    政訴訟法第235條定有明文。所謂法律見解具有原則性，係
    指該訴訟事件所涉及之法律問題意義重大，而有加以闡釋之
    必要而言。
二、本件被上訴人所有車牌號碼為GZ-0206號之自用小客車（下
    稱系爭車輛）前於民國（下同）85年4月29日向上訴人所屬
    臺北區監理所（下稱北區監理所）辦妥報停手續，汽車燃料
    使用費繳至85年4月29日止，又系爭車輛因申報停駛逾期1年
    以上，北區監理所乃於86年6月21日逕行註銷牌照。嗣系爭
    車輛於89年9月22日遭警舉發交通違規（無牌照違規行駛）
    ，北區監理所審查後以系爭車輛之汽車燃料使用費應補徵至
    89年9月22日止（最後一次違規日），金額共計新台幣（下
    同）27,307元〔含85年期（85年4月30日至85年12月31日止
    ）86、87、88、89年期（89年1月1日至89年9月22日止〕，
    並於96年5月15日以86年期汽車燃料使用費繳納再次通知書
    （限繳日期96年6月30日）通知被上訴人繳納86年期汽車燃
    料使用費計6,210元。被上訴人不服，循序提起本件行政訴
    訟。案經原審以：本件上訴人關於系爭汽車燃料使用費請求
    權發生於89年9月22日（系爭車輛經查獲違規行駛期日），
    是其請求權時效，自90年1月1日行政程序法施行日起原15年
    時效所殘餘之期間，因較行政程序法第131條第1項所定5年
    時效期間為長，自行政程序法90年1月1日施行起，即應適用
    行政程序法第131條第1項之5年時效期間，亦即上訴人對被
    上訴人之系爭86年度汽車燃料使用費請求權時效，除有行政
    程序法規定之中斷等事由外，至94年12月31日即已屆至，該
    汽車燃料使用費請求權自因時效完成而當然消滅。查上訴人
    就系爭86年期汽車燃料使用費之徵收，遲至96年5月15日始
    以雙掛號郵寄86年期汽車燃料使用費繳納再次通知書（限繳
    日期96年6月30日）通知被上訴人繳納，已逾請求權時效等
    由，據以撤銷訴願決定及原處分。上訴人對於高等行政法院
    適用簡易程序所為之判決，提起上訴，係以：本件判決適用
    民法總則施行法第18條規定，有適用法規錯誤之違法云云，
    無非對原審適用法律之一般爭執，惟核其所陳上述理由，並
    無所涉及之法律見解具有原則性之情事。上訴人提起上訴，
    依首開規定及說明，不應許可，其上訴難謂合法，應予駁回
    。
三、據上論結，本件上訴為不合法。依行政訴訟法第249條第1項
    前段、第104條、民事訴訟法第95條、第78條，裁定如主文
    。
中    華    民    國    97    年    7     月    17    日
                    最高行政法院第二庭
                        審判長法官  高  啟  燦
                              法官  吳  慧  娟
                              法官  黃  合  文
                              法官  廖  宏  明
                              法官  楊  惠  欽
以  上  正  本  證  明  與  原  本  無  異
中    華    民    國    97    年    7     月    18    日
                              書記官  彭  秀  玲


司法院資訊處製作；財團法人民間司法改革基金會備份。
